臺灣苗栗地方法院刑事判決　　　　　　 100年度簡上字第27號
上　訴　人
即　被　告　陳鳳玉
上列上訴人因詐欺案件，不服本院苗栗簡易庭中華民國100 年2
月14日100 年度苗簡字第100 號第一審刑事簡易判決（檢察官聲
請簡易判決處刑案號：100 年度偵字第136 號），提起上訴，本
院管轄之第二審合議庭判決如下：
    主  文
上訴駁回。
陳鳳玉緩刑貳年，並應向被害人張雅淳支付新臺幣玖萬玖仟元，
支付方式為自民國壹佰年伍月起，按月於每月貳拾日前支付伍仟
元（最後壹期支付肆仟元），至清償完畢為止，如有壹期未支付
，視為全部到期。
    犯罪事實及理由
一、本案經本院審理結果，認第一審刑事簡易判決之認事用法及
    量刑均無不當，應予維持，並引用該判決書記載之犯罪事實
    、證據及理由（如附件）。
二、上訴人即被告提起上訴意旨略以：被告並無前科紀錄，且已
    與被害人達成和解，將努力賠償被害人所受之損害，原審量
    刑過重，請求減輕其刑並給予緩刑機會等語。
三、經查：
（一）按法官於有罪判決中，究應如何量處罪刑，為實體法賦予
      審理法官裁量之刑罰權事項，法官行使此項裁量權，自得
      依據個案情節，參諸刑法第57條所定各款犯罪情狀之規定
      ，於該法定刑度範圍內，基於合義務性之裁量，量處被告
      罪刑；又刑之量定係事實審法院得自由裁量之事項，若其
      未有逾越法定刑之範圍，且亦非明顯違背正義者，即不得
      遽指為違法（最高法院76年度臺上字第4984號判決意旨可
      資參照）。次按，刑罰之量定，固屬法院自由裁量之職權
      行使，但仍應審酌刑法第57條所列各款事由及一切情狀，
      為酌量輕重之標準，並非漫無限制；在同一犯罪事實與情
      節，如別無其他加重或減輕之原因，下級審法院量定之刑
      ，亦無過重或失輕之不當情形，則上級審法院對下級審法
      院之職權行使，原則上應予尊重（最高法院85年度臺上字
      第2446號判決意旨可資參照）。
（二）從而，原審以被告罪證明確，適用刑法第339 條第1 項、
      第30條第1 項前段、第2 項、第41條第1 項前段、刑法施
      行法第1 條之1 第1 項、第2 項前段等規定（刑法第55條
      為贅引，應予刪除），論以幫助詐欺取財罪，並說明其審
      酌被告犯罪之動機、目的、手段僅係提供帳戶存摺、提款
      卡及密碼，並非實際參與詐欺行為、交付之帳戶數量、被
      害人數及被害程度、犯後態度、生活狀況、智識程度等一
      切情狀，量處有期徒刑3 月，併諭知易科罰金之折算標準
      ，可徵原審法院對上訴人指摘之事由，均業已審酌，堪認
      原審所量處之刑為適當。則原審既已審酌本案一切情狀予
      以量刑，且其認事用法均無違誤，顯無逾越量刑之外部界
      限及內部界限。上訴人上訴意旨認原審量刑過重，指摘原
      判決不當，請求撤銷原審判決，為無理由，應予駁回。
四、另查，被告尚無犯罪之前科紀錄，有臺灣高等法院被告全國
    前案紀錄表1 份在卷可憑，而被告於本院行準備程序即時坦
    承犯行，且與被害人張雅淳達成民事調解，有100 年度司苗
    小調字第122 號調解筆錄1 份在卷可稽（100 年度簡上字第
    27號卷〈下稱本院卷〉第56頁），被害人張雅淳亦當庭表示
    同意給予被告自新之機會（本院卷第51頁背面）。茲念被告
    僅因一時失慮，致罹刑典，其經此偵審程序及罪刑之宣告，
    當知所警惕，信無再犯之虞，本院認所宣告之刑以暫不執行
    為適當，併予宣告緩刑2 年，以啟自新。此外，並依刑法第
    74條第2 項第3 款之規定，命被告應依上開調解筆錄所定條
    件（如本件判決主文所示）支付被害人張雅淳損害賠償（此
    部分得為民事強制執行名義）。再被告受緩刑之宣告，而違
    反本件依刑法第74條第2 項第3 款所定負擔，情節重大，足
    認原宣告之緩刑難收其預期效果，而有執行刑罰之必要者，
    得撤銷其宣告，刑法第75條之1 第1 項第4 款著有規定，附
    為說明。
據上論斷，應依刑事訴訟法第455 條之1 第1 項、第3 項、第36
8 條、第373 條，刑法第74條第1 項第1 款、第2 項第3 款，判
決如主文。
本案經檢察官黃俊鳴到庭執行職務。
中    華    民    國   100    年    6     月    1     日
                  刑事第二庭  審判長法  官  楊清益
                                    法  官  林靜雯
                                    法  官  魏宏安
以上正本證明與原本無異。
不得上訴。
                                    書記官  張玉楓
中    華    民    國   100    年    6     月    1     日